臺灣桃園地方法院交通事件裁定　　　 　96年度交聲字第847號
異　議　人
即受處分人　甲○○
原處分機關　交通部公路總局新竹區監理所桃園監理站
上列受處分人因違反道路交通管理處罰條例案件，不服交通部公
路總局新竹區監理所桃園監理站96年10月2 日所為之處分（原處
分案號：桃監裁罰字第裁52—DB0000000 號），聲明異議，本院
裁定如下：
    主  文
異議駁回。
    理  由
一、處分意旨略以：異議人即受處分人甲○○於民國96年6 月23
    日下午5 時58分許，駕駛車牌號碼KN—4793號之自用小客車
    ，行經桃園縣大園鄉○○○路與橫南路之交岔路口時，經桃
    園縣政府警察局大園分局大園派出所警員警逕行舉發「1.不
    服從交通勤務警察之指揮；2.闖紅燈（左轉）」等違規，並
    填製桃園縣政府警察局桃警局交字第DB0000000 號舉發違反
    道路交通管理事件通知書，異議人不服，於96年7 月23日（
    應到案日期為96年7 月23日）提出申訴，經交通部公路總局
    新竹區監理所桃園監理站（下稱原處分機關）查證後，認異
    議人仍有上開違規情事，遂於96年10月2 日以桃監裁罰字第
    裁53—DB0000000 號裁決書，裁處異議人罰鍰新臺幣（下同
    ）2700元與3000元。
二、異議意旨略以：異議人於96年6 月23日下午5 時58分許，行
    經桃園縣大園鄉○○○路與橫南路口時，尾隨前車進入有執
    勤員警指揮管制之路口，前車服從指揮進入該入口，異議人
    因未見執勤員警做出停止前進之手勢，隨即緊接前車之後進
    入該入口，且行經有執勤員警指揮管制之路口，應優先服從
    值勤員警指揮管制，是原處分之處罰顯有不當；再者，按道
    路交通管理處罰條例第7 條之2 規定，其立法意旨係考量該
    條第1 項第1 款至第6 款所定之道路違規行為之發生往往係
    在瞬間，或交通員警執行勤務時，恰巧目睹違規之情事，事
    實上不便立刻以攝影、錄影器材取證，始得逕行舉發，若該
    等違規事實可由人之感官充分判定，則非必以科學儀器始能
    偵測得知，是以如非本條例第7 條之2 第1 項第1 款至第6
    款所列舉之情形，又無同條項第7 款所列以科學儀器所取得
    之證據資料，因無從推定員警之舉發為真正，尚不得逕行舉
    發；又本案舉發當時正值下班尖峰時刻，異議人客觀上不可
    能瞬間逃離該路口，舉發員警便有充分之時間與能力當場舉
    發本件違規案，是本件舉發既乏科學儀器取得之證據為佐證
    ，又顯與前開逕行舉發之要件不合，原處分機關未予詳查，
    據以裁罰，尚有未恰，爰依法聲明異議，請求撤銷原處分。
三、按受處分人不服道路交通管理處罰條例第8 條所定主管機關
    所為之處罰者，得於接到裁決書之翌日起20日內，向管轄地
    方法院聲明異議；又交通法庭認聲明異議不合法律上之程式
    ，且無從補正者，應以裁定駁回之，道路交通管理處罰條例
    第87條第1 項、道路交通案件處理辦法第18條前段均定有明
    文。次按處理違反道路交通管理事件，有關文書送達之程序
    ，依行政程序法之規定；送達，於應受送達人之住居所、事
    務所或營業所為之，違反道路交通管理事件統一裁罰標準及
    處理細則第5 條、行政程序法第72條第1 項亦有所明定。
四、經查，本件異議人對於上開違規，雖於96年7 月23日提出申
    訴，然仍經原處分機關認違規事實明確，於96年10月2 日填
    製桃監裁罰字第裁52—DB0000000 號違反道路交通管理事件
    裁決書，裁罰異議人罰緩2700元及3000元，並於96年10月9
    日將上開裁決書寄送至異議人指定之「桃園縣龍潭鄉○○○
    街29號3 樓之1 」之住址，由異議人本人親自簽名收受，此
    有上開舉發違反道路交通管理事件通知單、違反道路交通管
    理事件裁決書及原處分機關送達證書各1 紙在卷足憑。異議
    人於96年10月9 日親自收受裁決書，該裁決書已合法送達於
    異議人，是異議人如對於裁決書之處分不服，應自送達之翌
    日即96年10月10日起算20日內向原處分機關或本院聲明異議
    ，然異議人遲至96年11月27日始具狀向原處分機關聲明異議
    ，有聲明異議狀上原處分機關收文章戳可憑，異議人顯已逾
    法定聲明異議期間。至於異議人於聲明異議狀中提到係96年
    11月12日始收受裁決書云云，惟查，異議人於繳納罰鍰後，
    發覺裁決書內容未記載異議人已繳納罰鍰之事實，故向原處
    分機關陳述意見，故原處分機關更正裁決書並加註異議人已
    繳納罰鍰之內容，復於96年11月8 日補寄更正之裁決書予異
    議人，而非重新開立裁決書等節，有原處分機關竹監桃字第
    0960025937號函及附件之說明在卷可參，且依據違反道路交
    通管理事件統一裁罰基準及處理細則第43條違反道路交通管
    理事件裁決書處罰主文欄必要記載事項，並未包括異議人是
    否已繳納罰鍰結案事項，原處分機關加註異議人繳納罰鍰結
    案部分僅是附記說明，又未變動原罰鍰內容，自不得認為係
    重新開立裁決書，故異議人上開所述係96年11月12日始收受
    裁決書，自有所誤會。故原處分機關於96年10月2 日開立裁
    決書，異議人於96年10月9 日親自收受送達，然異議人遲至
    96 年11 月27日始具狀聲明異議，顯已逾法定聲明異議期間
    ，本件異議顯不合法律上程式，且無從補正，應予駁回。
五、據上論斷，應依道路交通案件處理辦法第18條前段，裁定如
    主文。
中    華    民    國    96    年    12    月    31    日
                        臺灣桃園地方法院交通法庭
                              法  官    蘇昭蓉
以上正本證明與原本無異。
如不服本裁定，應於裁定送達後5 日內向本院提出抗告狀。
　　　　　　　　　　　　　　　書記官　  韓若玉
中　　華　　民　　國　　96　　年　　12　　月　　31　　日
